Images des répertoires du notaire Louis Félix Cosnard pour l'étude XL
Archives nationales de France
Images des répertoires du notaire Louis Félix Cosnard pour l'étude XL
2 mai 1822 - 7 février 1828
MC/RE/XL/3 - MC/RE/XL/5
Cosnard, Louis-Félix; Etude XL
3 registres
Archives nationales de France
Minutes et répertoires: la loi 2008-696 du 15 juillet 2008 relative aux archives a fixé à 75 ans à compter de la date de l'acte, ou à 25 ans à compter de la date du décès de l'intéressé si ce délai est plus bref, le délai de communication des minutes et répertoires des notaires; ce délai est porté à 100 ans à compter de la date de l'acte si le document se rapporte à un mineur (code du Patrimoine, articles L213-2, 4e d et 5e).
Autres documents de l'étude (dossiers de clients, comptabilité...): s'agissant d'archives privées, ces documents sont communicables selon les modalités fixées par le déposant ou le donateur.
Certains documents ne sont pas accessibles sous leur forme originale en raison de leur mauvais état de conservation.
Registres entrés aux Archives nationales en 1942.
Images des répertoires de l’étude XL
Archives de l'étude XL
répertoire d'officier public ministériel
- Répertoire chronologique pour la période du 2 mai 1822 au 12 août 1824, 2 mai 1822 - 12 août 1824; MC/RE/XL/3; Le répertoire comporte 65 feuillets et fait partie d' un registre de 111 feuillets de papier manuscrits, hauteur 35 cm x largeur 24 cm, composé de cahiers foliotés par le notaire. Le registre est en bon état, mais les f° 58, 69, 77 sont tachés d'encre.
  Le registre contient aussi le répertoire du notaire Josué Alexis Augé de Fleury pour la période du 19 avril 1819 au 27 avril 1822.
  Le répertoire contient les informations suivantes: 1. le n° de l'acte dans l'année; 2. date du jour; 3. nature de l'acte passé en brevet; 4. nature de l'acte passé en minute; 5. nom, prénom, domicile des parties, indication sur la situation et les prix des biens; 6. date d'enregistrement de l'acte; 7. droits d'enregistrement.
  Attention: seuls les actes passés en minute sont conservés; les actes mentionnés dans le répertoire comme passés en simple brevet (colonne 3) ne sont pas conservés par les notaires et ne sont donc pas versés au Minutier (ils sont remis aux clients).
  répertoire
  - Liste chronologique des actes pour la période du 2 mai au 31 décembre 1822, 2 mai - 31 décembre 1822; 47 r°-63 r°; 16 feuillets
  - Liste chronologique des actes pour la période du 2 janvier au 31 décembre 1823, 2 janvier - 31 décembre 1823; 63 v°-86 r°; 23 feuillets
  - Liste chronologique des actes pour la période du 2 janvier au 12 août 1824, 2 janvier - 12 août 1824; 86 v°-111 v°; 25 feuillets
- Répertoire chronologique pour la période du 13 août 1824 au 9 juillet 1827, 13 août 1824 - 9 juillet 1827; MC/RE/XL/4; Un registre de 121 feuillets de papier manuscrits, hauteur 35 cm x largeur 24 cm, composé de cahiers foliotés par le notaire. Le registre est en bon état; le f° 81 est déchiré
  - Liste chronologique des actes pour la période du 13 août au 31 décembre 1824, 13 août - 31 décembre 1824; 1 r°-14 v°; 14 feuillets
  - Liste chronologique des actes pour la période du 2 janvier au 31 décembre 1825, 2 janvier - 31 décembre 1825; 14 v°-55 v°; 41 feuillets
  - Liste chronologique des actes pour la période du 2 janvier au 31 décembre 1826, 2 janvier - 31 décembre 1826; 56 r°-103 r°; 47 feuillets
    - du 2 janvier au 30 juin 1826, 2 janvier - 30 juin 1826; 56 r°-80 v°; 24 feuillets
    - du 1er juillet au 31 décembre 1826, 1er juillet - 31 décembre 1826; 81 r°-103 r°; 22 feuillets
  - Liste chronologique des actes pour la période du 2 janvier au 9 juillet 1827, 2 janvier - 9 juillet 1827; 103 r°-121 v°; 18 feuillets
- Répertoire chronologique pour la période du 9 juillet 1827 au 7 février 1828, 9 juillet 1827 - 7 février 1828; MC/RE/XL/5; Le répertoire comporte 20 feuillets et fait partie d' un registre de 133 feuillets de papier manuscrits, hauteur 35 cm x largeur 24 cm, composé de cahiers foliotés par le notaire. Le registre est en bon état.
  Le registre contient aussi le répertoire du notaire Onésime Triboulet pour la période du 9 février 1828 au 17 juillet 1832.
  - Copie d'une Lettre du 17 juin 1831 "adressée par M. le Directeur de l'Enregistrement ..., à M. le Président de la Chambre des Notaires, ...", concernant la tenue des répertoires., 1 r°-1 v°; 1 feuillet
  - Liste chronologique des actes pour la période du 9 juillet au 31 décembre 1827, 9 juillet - 31 décembre 1827; 3 r°-17 r°; 15 feuillets
  - Liste chronologique des actes pour la période du 2 janvier au 7 février 1828, 2 janvier - 7 février 1828; 17 r°-20 v°; 3 feuillets